【裁判字號】    88,竹小,119
【裁判日期】    890512
【裁判案由】    返還消費借貸款
【裁判全文】
臺灣新竹地方法院簡易庭小額民事判決  八十八年度竹小字第一一九號
    原      告  匯通商業銀行股份有限公司新竹分行
    法定代理人  丙○○
    訴訟代理人  丁○○
    送達代收人  甲○○
    被      告  乙○○
右當事人間請求返還消費借貸款事件，本院判決如左：
    主      文
原告之訴駁回。
訴訟費用新臺幣壹仟壹佰捌拾貳元由原告負擔。
    事實及理由
一、原告之聲明：被告應給付原告新台幣（下同）七萬零四十五元，及自民國八十七
    年十二月二十七日起至清償日止，按週年利率百分之二十計算之利息，另按上開
    利息加計百分之十計算之違約金。
二、事實摘要：
    原告主張被告於八十七年十二月九日與原告成立信用卡使用契約，領用信用卡，
    依約被告就使用信用卡所生之債務負全部給付責任，被告自八十七年十二月十四
    日起至八十七年十二月十五日止於特約商店消費簽帳，至八十七年十二月二十七
    日止，尚有七萬零四十五元及利息、違約金未付，為此提起本訴；被告則以系爭
    信用卡並非被告所申辦者，被告之身分證影本曾遭先生委託他人辦理貸款，未將
    該資料返還，知有此信用卡申請事項後，即報案處理，且信用卡申請書上之簽名
    並非被告所為，工作地、通訊處、電話、親戚等資料亦均不符等語資為抗辯。
三、法院之判斷：
（一）原告主張之事實，固據其提出信用卡申請書、消費明細、帳單等為證，然被告
      否認有何信用卡申請之情事，則兩造間是否成立信用卡使用契約，即有疑義。
（二）按當事人主張有利於己之事實者，就其事實有舉證之責任，民事訴訟法第二百
      七十七條定有明文、查原告主張被告向其申請信用卡，定有信用卡使用契約，
      雖據其提出信用卡申請書為證，然經被告否認其上簽名，原告即有舉證證明該
      簽名為真正之責，而被告之簽名筆跡與原告提出信用卡申請書上「乙○○」之
      簽名筆跡，經肉眼判斷，有所不符，再經內政部警政署刑事警察局鑑驗結果，
      亦認信用卡申請書上「乙○○」之簽名筆跡，與本院命被告當庭書寫之簽名筆
      跡、被告於支付命令異議狀、送達證書、答辯狀及被告提出之簽帳單等簽名筆
      跡並不相符，有內政部警政署刑事警察局鑑驗通知書及所附筆跡鑑驗說明附卷
      可稽，被告所辯非其申請信用卡等語應堪採信，此外，原告亦無法舉出其他證
      據以資證明被告確有向其申請信用卡，足見原告所為主張，尚不足採。
（三）從而，原告既無法證明被告確有與之訂立信用卡使用契約，業如前述，則原告
      起訴請求被告返還信用卡消費款項及利息、違約金，即無理由，應予駁回。
據上論結，本件原告之訴為無理由，依民事訴訟法第四百三十六條之二十三、第四百
三十六條第二項、第四百三十六條之十九、第七十八條，判決如主文。
中      華      民      國    八十九    年      五      月     十二     日
                                  臺灣新竹地方法院新竹簡易庭
~B法      官  林  南  薰
右為正本係照原本作成。
如對本判決上訴，須於判決送達後二十日內向本院提出上訴狀（須按他造當事人之人
數附繕本）。
~B法院書記官  林  淑  瑜
中      華      民      國    八十九    年      五      月     十二     日


司法院資訊處製作；財團法人民間司法改革基金會備份。
